# 保险公司赔偿的保险费应该如何入账

提问人：大葱拌牛肉 时间：2016-09-18 17:28:27
公司发生了工程事故，收到的保险公司的赔款应该如何入账？

回答人：chenyiwei
工程事故损失计入营业外支出，收到的保险赔款可冲减该项营业外支出。如果保险赔款在下一期收到的，则收到保险赔款时可以计入收到当期的营业外收入。